臺灣高等法院刑事裁定
111年度聲字第3374號
聲明異議人  
即受 刑 人  黃志峯

                    籍設新北市○○區○○路0號（新北○○    ○○○○○○）



上列聲明異議人因詐欺案件，對於臺灣新北地方檢察署檢察官執
行之指揮（111年度執助竹字第2859號），聲明異議，本院裁定
如下：
    主  文
聲明異議駁回。
    理  由
一、聲明異議意旨略以：聲明異議人於民國111年9月22日收到臺
    灣臺北地方檢察署執行股來函詢問是否就本院1.108年度上
    訴字第156號判決及2.110年度上易字第467號判決定應執行
    刑，然因該檢察署未就3.109年度聲字第2023號裁定一併聲
    請，故回函拒絕，並另聲請就1、2、3部分定應執行刑。然
    該檢察署卻囑託臺灣新北地方檢察署換發指揮書，未依刑法
    第53條、第51條第5款及刑事訴訟法第477條第1項規定聲請
    裁定，已於法無據。聲明異議人依刑事訴訟法第484條聲明
    異議，懇請撤銷原指揮書，就上述1、2、3定應執行刑云云
    。
二、按受刑人或其法定代理人或配偶以檢察官執行之指揮為不當
    者，得向諭知該裁判之法院聲明異議；法院應就異議之聲明
    裁定之，刑事訴訟法第484條、第486條分別定有明文。執行
    機關對於審判機關所為之裁判，並無審查內容之權，故裁判
    是否違法，並非執行機關所得過問，是聲明異議之對象，應
    係檢察官之執行指揮行為，而非檢察官據以指揮執行之裁判
    ，故所稱「檢察官執行之指揮不當」，係指檢察官有積極執
    行指揮之違法及其執行方法有不當等情形而言；檢察官如依
    確定判決、裁定指揮執行，即無執行之指揮違法或其執行方
    法不當之可言，是倘受刑人並非針對檢察官執行之指揮認有
    不當，其所為聲明異議於程序上已難謂適法，法院自應以裁
    定駁回其異議。
三、經查，聲明異議之對象，係檢察官有積極執行指揮之違法及
    其執行方法有不當等情形，而非以檢察官據以指揮執行之科
    刑裁判為異議對象。聲明異議人即受刑人黃志峯上開所為異
    議，固提及本院上開1、2之判決及3之裁定，並請求3者定應
    執行刑云云，此屬檢察官聲請定應執行刑之範疇，與刑之執
    行或執行方法有指揮違法或不當情形迥異，並非聲明異議程
    序所能審究。且前述關於定應執行刑案件業已確定，具實質
    之確定力，非經非常上訴或其他適法程序予以撤銷或變更，
    不得再行爭執，亦不能為聲明異議對象，是則檢察官據以指
    揮受刑人所應執行之有期徒刑，自無違誤。從而，檢察官依
    確定裁判之內容為指揮執行，經核並無任何違法或執行方法
    不當之處。本件聲明異議顯與刑事訴訟法第484條之要件不
    符，應予駁回。又有關定執行刑之聲請，均應由檢察官聲請
    法院裁定之，受刑人僅能請求檢察官向法院提出聲請，尚無
    直接向法院聲請之權，附此敘明。
四、據上論斷，應依刑事訴訟法第486條，裁定如主文。
中　　華　　民　　國　 111　　年　  10 　 月　　28  　日
                  刑事第二十三庭審判長法　官  許永煌
                                      法　官  雷淑雯
                                      法　官  吳定亞
以上正本證明與原本無異。
不得抗告。
                                      書記官  郭侑靜
中　　華　　民　　國　　111 　年　　10　　月　　28　　日